【裁判字號】    91,毒抗,296
【裁判日期】    920225
【裁判案由】    戒治
【裁判全文】
臺灣高等法院臺南分院刑事裁定            九十一年度毒抗字第二九六號      Ｇ
      抗  告  人  臺灣雲林地方法院檢察署檢察官
      被      告  甲  ○  ○
右抗告人因被告違反毒品危害防制條例案件，不服臺灣雲林地方法院中華民國九十一
年九月十七日裁定（九十一年度毒聲字第七九二號）提起抗告，本院裁定如左：
      主      文
抗告駁回。
      理      由
一、本件聲請意旨略以：被告甲○○前因施用毒品案件，經依臺灣雲林地方法院先後
    二次裁定送觀察、勒戒後，均無繼續施用毒品之傾向，由臺灣雲林地方法院檢察
    署檢察官分別以八十九年度毒偵字第八○四號、九十年度毒偵字第一○二一、一
    五二三號不起訴處分。惟被告又於九十一年九月十五日在雲林縣斗六市朋友車上
    施用第一級毒品海洛因，為警於九十一年九月十六日在雲林縣斗南鎮大東里活動
    中心前查獲之事實，業經被告於警訊中自白，且有施用毒品器具注射針筒一支，
    海洛因殘渣袋一個，剷管一支扣案可稽，復有不起訴處分書，刑案資料查註紀錄
    表附卷可考，聲請裁定令入戒治處所施以強制戒治等語。
二、經查本件聲請人認被告甲○○（下稱被告）涉有施用第一級毒品海洛因之犯行，
    無非以被告於警訊之自白及扣得之施用毒品器具為其論據。惟查，被告於警訊雖
    自白其曾於九十一年九月十五日下午六時許曾施用第一級毒品海洛因，然此項自
    白業經被告於偵查時所否認，被告上開自白即有瑕疵，且遍觀全卷，並無其他證
    據足證被告於警訊之自白無瑕並出於任意性，而可為本院所採信。縱認被告於警
    訊中之自白並非出於不正方法所取得，然本件扣得之注射針筒一支，海洛因殘渣
    袋一個、剷管一支為被告於九十一年九月十六日晚上在上址為警查獲時，與同時
    被查獲之犯罪嫌疑人張冠得所共同持有，此為被告及張冠得於偵查中供述明確，
    並無其他證據顯示上開物品係供被告於九十一年九月十五日下午六時許施用第一
    級毒品海洛因所用，在無被告尿液呈毒品陽性反應之檢驗報告附卷以佐證被告警
    訊自白之真實性之情況下，本院尚難僅以上開扣案物品佐證本件被告警訊之自白
    與事實相符，而逕予採信。聲請人僅以警訊之自白及上開扣案之施用毒品工具，
    推斷被告必有施用海洛因之犯行，尚屬率斷。原審綜觀全卷，認無具體事證可認
    被告於九十一年九月十五日下午六時許曾施用第一級毒品海洛因之事實，因而駁
    回抗告人之聲請，於法並無不合。
三、抗告意旨略以：被告另於原審裁定前之九十一年八月二十一日十三時十分許，在
    雲林縣斗六市○○○街七十九巷三十號旁為警查獲扣得海洛因九小包、裝毒品盒
    子一個及殘渣袋四個等物，並於偵訊中自白其自九十一年八月初某日起至九十一
    年九月十五日止，連續在雲林縣斗六市○○路二六０巷一號六樓居所等處，施用
    第一級毒品海洛因多次，並自九十一年八月中旬某日起至九十一年九月十四日止
    ，連續在綽號「阿忠」及「阿賢」友人住處施用第二級毒品安非他命多次，並坦
    承本件於九十一年九月十六日二十三時四十分許，在雲林縣斗南鎮大東里活動中
    心前查獲之注射針筒一支、海洛因殘渣一小包及剷管一支為其所有，與張冠得一
    起施用毒品之器具，且於九十一年八月二十一日為警採尿液送驗後，亦檢出毒品
    嗎啡及甲基安非他命陽性反應，有雲林縣衛生局出具之檢驗成績書可稽，認被告
    確係三犯毒品危害防制條例第十條之罪，應依同條例第二十條第三項之規定，令
    入戒治處所施以強制戒治云云，惟抗告人所述被告於九十一年八月中旬某日起至
    九十一年九月十四日止施用第一級、第二級毒品之事實，無論是否可採，均非本
    件聲請意旨所述之於九十一年九月十五日下午六時許曾施用第一級毒品海洛因之
    事實，被告於九十一年八月二十一日為警採尿液送驗檢出毒品嗎啡及甲基安非他
    命陽性反應，雖有雲林縣衛生局出具之檢驗成績書可稽，然此早在聲請意旨所述
    事實之前，於本件並不能為任何之證明，至於被告於九十一年九月十六日二十三
    時四十分許，在雲林縣斗南鎮大東里活動中心前查獲之注射針筒一支、海洛因殘
    渣一小包及剷管一支，係與同時被查獲之犯罪嫌疑人張冠得所共同持有，並無其
    他證據顯示上開物品係供被告於九十一年九月十五日下午六時許施用第一級毒品
    海洛因所用，業經原審敘明在卷，抗告人未提出具體事證再為爭執其證明力，亦
    非可採，況被告自九十一年八月初某日起至同年九月二十二日止，連續施用第一
    級、第二級毒品海洛因、安非他命，業經抗告人另案聲請裁定，由原審另案裁定
    被告令入戒治處所施以強制戒治壹年，此有臺灣雲林地方法院檢察署檢察官聲請
    書及原審九十一年度毒聲字第八三三號裁定書附本院卷可查，抗告人疏未查明，
    即以前情提起本件抗告，為無理由，應予駁回。
四、據上論結，應依刑事訴訟法第四百十二條，裁定如主文。
中    華    民    國      九十二      年      二      月      二十五    日
                                  臺灣高等法院臺南分院刑事第三庭
                                      審判長法官  黃    崑    宗
                                            法官  林    勝    木
                                            法官  葉    居    正
右正本證明與原本無異。
不得抗告。
          法院書記官  陳    嘉    琍
中    華    民    國      九十二      年      二      月      二十七    日


司法院資訊處製作；財團法人民間司法改革基金會備份。
